# 成立项目公司进行合作建房的账务处理。

提问人：倾城雨 时间：2013-07-30 09:11:39
国有独资企业A将土地无偿划拨给全资子公司B，全资子公司B出地，与另一家房地产开发企业C合作建房，由C出资，资金入B公司账户，建成以后B、C各分得一部分房产自用，B公司再将其所分得的房产无偿划回给A公司，同时A公司将B公司全部股权转让给C公司。这个过程涉及的账务处理及税务情况如何操作？

回答人：chenyiwei
你所说的各交易步骤是否属于互为前提和条件、一并谈判确定的一揽子交易，旨在最终实现土地转让的纳税筹划安排？分得房屋的面积是否主要根据土地的公允价值确定？只有在搞清楚了各步骤之间的关系和真实的交易目的之后，才能进一步讨论会计处理。